臺灣桃園地方法院刑事判決　　　　　 100年度審訴字第2342號
公　訴　人　臺灣桃園地方法院檢察署檢察官
被　　　告　陳清奇
上列被告因毒品危害防制條例案件，經檢察官提起公訴（100 年
度毒偵字第2771號），被告於準備程序進行中，就被訴事實為有
罪之陳述，經本院告知簡式審判程序意旨，並聽取當事人之意見
後，本院合議庭裁定依簡式審判程序審理，判決如下：
    主  文
陳清奇施用第二級毒品，處有期徒刑參月，如易科罰金，以新臺
幣壹仟元折算壹日，扣案如附表編號一所示之第二級毒品甲基安
非他命及用以包裝上開毒品之包裝袋壹個沒收銷燬之；又持有第
二級毒品純質淨重二十公克以上，處有期徒刑陸月，如易科罰金
，以新臺幣壹仟元折算壹日，扣案如附表編號二所示之第二級毒
品甲基安非他命及用以包裝上開毒品之包裝袋個均沒收銷燬之
。應執行有期徒刑捌月，如易科罰金，以新臺幣壹仟元折算壹日
，扣案如附表所示之第二級毒品甲基安非他命及用以包裝上開毒
品之包裝袋肆個均沒收銷燬之。
    事  實
一、陳清奇前於民國97年間因施用毒品案件，經本院以97年度毒
    聲字第642 號裁定送觀察、勒戒後，認有繼續施用毒品之傾
    向，再經本院以97年度毒聲字第986 號裁定令入戒治處所施
    以強制戒治，因戒治成效經評定為合格，於98年4 月20日停
    止戒治依法釋放，其所犯施用毒品犯行，則經臺灣桃園地方
    法院檢察署檢察官以98年度戒毒偵字第143 號為不起訴處分
    確定。於98年10月間（即前開強制戒治執行完畢釋放後5 年
    內）次因施用、持有毒品等案件，經本院以100 年度審訴字
    第136 號判決，分別判處有期徒刑7 月、3 月，並定其應執
    行刑為有期徒刑8 月，上訴後，經臺灣高等法院以100 年度
    上訴字第1574號判決，將施用毒品部分，判處上訴駁回、將
    持有毒品部分，撤銷原判決，改判處有期徒刑3 月，並定其
    應執行刑為有期徒刑8 月尚未確定（於本案不構成累犯）。
    詎其仍不知悛悔，分別為下列之犯行：
  (一)陳清奇於100 年5 月24日晚間6 時許，在桃園縣大溪鎮○○
    路某工地內，基於施用第二級毒品甲基安非他命之犯意，自
    其所持有如附表編號一所示之第二級毒品甲基安非他命1 包
    （驗前純質淨重0.57公克，驗餘淨重0.52公克）中，取出僅
    供施用1 次之數量，置入吸食器後以用火燒烤之方式施用第
    二級毒品甲基安非他命1 次。
  (二)陳清奇明知甲基安非他命係毒品危害防制條例第2 條第2 項
    第2 款所列管之第二級毒品，不得非法持有，竟另基於持有
    第二級毒品純質淨重20公克以上之犯意，於100 年5 月25日
    上午11時許，在桃園縣中壢市○○路與榮安十三街路口之某
    便利商店前，以先支付新臺幣（下同）2 萬元，尚欠尾款2
    萬元之方式，向真實姓名、年籍均不詳，綽號「阿德」之成
    年男子，購得如附表編號二所示之第二級毒品甲基安非他命
    3 包（驗前合計純質淨重23.25 公克，驗餘合計淨重23.35
    公克），而自斯時起持有該第二級毒品甲基安非他命3 包。
    嗣於100 年5 月25日上午11時45分許，在桃園縣中壢市○○
    ○街58號前為警查獲，並扣得上開施用後所剩餘持有之如附
    表編號一所示之第二級毒品甲基安非他命1 包及前開甫購入
    尚未施用之如附表編號二所示之第二級毒品甲基安非他命3
    包。
二、案經桃園縣政府警察局中壢分局報請臺灣桃園地方法院檢察
    署檢察官偵查起訴。
    理  由
一、本件被告陳清奇所犯均係死刑、無期徒刑或最輕本刑為3 年
    以上有期徒刑以外之罪，亦非屬臺灣高等法院管轄第一審之
    案件，其於準備程序中就被訴事實均為有罪之陳述，經本院
    告知簡式審判程序之旨，並聽取當事人意見後，經本院合議
    庭依刑事訴訟法第273 條之1 第1 項規定裁定由受命法官獨
    任進行簡式審判程序，合先敘明。
二、又本件既經本院裁定改依簡式審判程序審理，則依刑事訴訟
    法第273 條之2 、同法第159 條第2 項之規定，不適用傳聞
    法則有關限制證據能力及證據調查之相關規定。
三、上揭事實，業據被告陳清奇分別於警詢、檢察官訊問、本院
    準備程序及審理時自白不諱，復有桃園縣政府警察局中壢分
    局尿液暨毒品檢體真實姓名與編號對照表、正修科技大學超
    微量研究科技中心尿液檢驗報告、內政部警政署刑事警察局
    100 年8 月29日刑鑑字第1000102546號鑑定書各1 份、查獲
    現場及扣案物照片14張等在卷可稽，且有附表所示之第二級
    毒品甲基安非他命共4 包等扣案可資佐證，足認被告前揭自
    白核與事實相符，可以採信。又被告有如事實欄一所述觀察
    、勒戒及強制戒治執行完畢釋放後5 年內再度施用毒品之紀
    錄，此有臺灣高等法院被告前案紀錄表在卷可稽，被告再犯
    本件施用第二級毒品之罪，係三犯以上，自應依法論罪科刑
    。綜上，本件事證明確，被告犯行洵堪認定，應予依法論科
    。
四、論罪科刑部分：
  (一)核被告就犯罪事實(一)所為，係犯毒品危害防制條例第10條第
    2 項之施用第二級毒品罪；就犯罪事實(二)所為，係犯毒品危
    害防制條例第11條第4 項之持有第二級毒品純質淨重二十公
    克以上罪。
  (二)犯罪事實(一)中，被告施用第二級毒品甲基安非他命前後持有
    如附表編號一所示之第二級毒品甲基安非他命之低度行為，
    為施用毒品之高度行為所吸收，不另論罪。
  (三)被告所犯上開2 罪間，犯意各別，行為互殊，應予分論併罰
    。
  (四)爰審酌被告前已因施用毒品案件經觀察、勒戒、強制戒治完
    畢，本應徹底戒除毒癮，詎其仍未能自新、戒斷毒癮，竟再
    度施用足以導致人體機能發生依賴性、成癮性及抗藥性等障
    礙之第二級毒品，戕害自身健康，漠視法令禁制，另持有附
    表編號二所示之第二級毒品甲基安非他命3 包，重量非輕、
    數量非微，兼衡以其持有上開第二級毒品之時間甚短之犯罪
    情節與所生危害程度，犯後坦承犯行，尚有悔意等一切情狀
    ，分別量處如主文所示之刑，並定其應執行之刑，暨就所宣
    告之刑及所定應執行之刑，諭知易科罰金之折算標準，以示
    懲儆。
  (五)末查扣案之如附表所示之第二級毒品甲基安非他命，均係本
    件查獲之毒品，而包裝上開毒品之包裝袋，依現行檢驗方式
    乃以刮除方式為之，包裝袋上仍會摻殘若干毒品無法分離，
    應一體視為毒品部分，是除因鑑定用罄而滅失外，均應依毒
    品危害防制條例第18條第1 項前段規定，分別於被告所犯施
    用第二級毒品及持有第二級毒品純質淨重二十公克以上之罪
    項下，分別宣告沒收銷燬之。
據上論斷，應依刑事訴訟法第273 條之1 第1 項、第299 條第1
項前段，毒品危害防制條例第10條第2 項、第11條第4 項、第18
條第1 項前段，刑法第11條、第41條第1 項前段、第8 項、第51
條第5 款，判決如主文。
本案經檢察官白勝文到庭執行職務。
中    華    民    國   100    年    11    月    30    日
                        刑事庭    法  官  羅國鴻
以上正本證明與原本無異。
如不服本判決應於收受判決後10日內向本院提出上訴書狀，並應
敘述具體理由。其未敘述上訴理由者，應於上訴期間屆滿後20日
內向本院補提理由書( 均須按他造當事人之人數附繕本) 「切勿
逕送上級法院」。
                                  書記官  吳忻蒨
中    華    民    國   100    年    11    月    30    日
【論罪科刑法條】
毒品危害防制條例第10條
施用第一級毒品者，處六月以上五年以下有期徒刑。
施用第二級毒品者，處三年以下有期徒刑。
毒品危害防制條例第11條第4 項
持有第二級毒品純質淨重二十公克以上者，處六月以上五年以下
有期徒刑，得併科新臺幣七十萬元以下罰金。
附表
┌──┬────────────────────┬───────┐
│編號│         品    名    及   數   量       │   外   觀    │
├──┼────────────────────┼───────┤
│ 一 │第二級毒品甲基安非他命（驗前純質淨重零點│白色晶體      │
│    │伍柒公克，驗餘淨重零點伍貳公克）及用以包│              │
│    │裝上開毒品之包裝袋壹個。                │              │
├──┼────────────────────┼───────┤
│ 二 │第二級毒品甲基安非他命（驗前合計純質淨重│黃褐色晶體    │
│    │貳拾點貳伍公克，驗餘合計淨重貳拾點│              │
│    │伍公克）及用以包裝上開毒品之包裝袋個。│              │
└──┴────────────────────┴───────┘